臺灣板橋地方法院刑事判決　　　　　　　　　　　　九十三年度訴字第一三０一號
　　公　訴　人　臺灣板橋地方法院檢察署檢察官
　　被　　　告　甲○○
右列被告因毒品危害防制條例案件，經檢察官提起公訴（九十三年度核退毒偵字第六
０五號），本院依簡式審判程序判決如左：
    主  文
甲○○連續施用第一級毒品，累犯，處有期徒刑拾月。
    事  實
一、甲○○前因肅清煙毒條例案件，經本院先後裁定送觀察勒戒及強制戒治，於民國
    九十年七月五日強制戒治期滿，而由本院於九十年七月二十日以八十七年度訴字
    第二一號就其施用毒品犯行諭知免刑確定；其另因犯幫助施用毒品罪，經本院以
    上開判決判處有期徒刑十月，於九十一年十二月二十三日縮短刑期假釋出獄，刑
    期至九十二年三月十二日屆滿，其假釋未經撤銷，已以執行論。詎猶未戒除毒癮
    ，基於施用第一級毒品海洛因之概括犯意，自九十三年二月間某日起至同年五月
    下旬某日止，在臺北縣三重市○○○街一巷三號三樓之住處，以針筒注射之方式
    ，連續施用海洛因多次。嗣於九十三年四月十日下午四時許，為警在臺北縣三重
    市○路○街一０九巷九弄口查獲，經採尿送驗後始查悉上情。
二、案經臺北縣政府警察局三重分局移送臺灣板橋地方法院檢察署檢察官偵查起訴。
    被告甲○○於本院準備程序進行中，就被訴事實為有罪之陳述，經告知簡式審判
    程序之旨，並聽取公訴人、被告之意見後，本院合議庭裁定由受命法官獨任進行
    簡式審判程序。
    理  由
一、右揭犯罪事實，業據被告於本院準備程序、審理時均自白不諱，其於九十三年四
    月十日為警查獲時採集之尿液檢體，經送臺灣檢驗科技股份有限公司以酵素免疫
    分析法初驗、氣相層析質譜儀法覆驗之結果，確呈嗎啡陽性反應，有該公司於九
    十三年四月二十二日出具之濫用藥物尿液檢驗報告一份及臺北縣政府警察局三重
    分局毒品案被移送者姓名及代碼對照表一紙在卷可稽，而海洛因係由嗎啡經化學
    合成之半人工合成品，其毒性倍於嗎啡，施打或吸食後經人體代謝作用而分解成
    毒性較低之嗎啡，而於尿液中被檢測出，故吸食或施打海洛因或嗎啡在尿液中均
    以嗎啡型態被檢測出，此為本院歷來審理毒品案件職務上已知悉之事項，並據行
    政院衛生署藥物食品檢驗局以八十一年九月八日藥檢壹字第八一一四八五五號函
    示明確，足認被告上開自白核與事實相符，且其施用之毒品確為海洛因無訛。再
    查，被告前因肅清煙毒條例案件，經本院先後裁定送觀察勒戒及強制戒治，於九
    十年七月五日強制戒治期滿，而由本院於九十年七月二十日以八十七年度訴字第
    二一號就其施用毒品犯行諭知免刑等情，復有上開判決及臺灣高等法院被告全國
    前案紀錄表一件在卷供參。從而被告於前次強制戒治執行完畢後，五年內再犯施
    用第一級毒品罪，事證明確，應依法論科。
二、按海洛因屬毒品危害防制條例第二條第二項第一款所稱之第一級毒品。核被告所
    為，係犯毒品危害防制條例第十條第一項之施用第一級毒品罪。其持有海洛因之
    低度行為，為施用之高度行為所吸收，不另論罪。被告自九十三年二月間某日起
    至同年五月下旬某日止，期間多次施用海洛因之犯行，均時間緊接，所犯係構成
    要件相同之罪，顯係基於概括犯意為之，為連續犯，應依法論以一罪，並加重其
    刑。再者，被告前因犯幫助施用毒品罪，經本院以八十七年度訴字第二一號判處
    有期徒刑十月，於九十一年十二月二十三日縮短刑期假釋出獄，刑期至九十二年
    三月十二日屆滿，其假釋未經撤銷，已以執行論等情，有臺灣高等法院被告全國
    前案紀錄表一份附卷可參，其受有期徒刑之執行完畢，五年內再犯本件有期徒刑
    以上之罪，為累犯，應依法遞加重其刑。檢察官雖僅就被告於九十三年四月十日
    為警採尿前回溯二十六小時內某時之施用海洛因犯行提起公訴，惟前揭事實欄所
    載之其餘施用海洛因犯行，與起訴部分有連續犯之裁判上一罪關係，為起訴效力
    所及，本院自得併予審究。爰審酌被告前已因施用毒品案件，獲得免刑之寬典，
    猶未能戒除毒癮，顯然漠視法令之禁制，且自承平均每日需施用海洛因二次，毒
    癮不小，惟施用毒品所生危害，尚以自殘自我身心健康為主，且犯後態度堪認良
    好等一切情狀，量處如主文所示之刑，以示懲儆。扣案之海洛因二包，係分別在
    查獲地點地上及同在現場之另案被告宋淑君身上扣得，均非自被告身上所查扣，
    難認與被告施用毒品之犯行有關，且另案被告宋淑君是否涉嫌販賣扣案之毒品，
    亦有待檢察官偵查，故不併為沒收銷燬之宣告，附此敘明。
三、如不服本判決，得自收受送達之日起十日內，向本院提出上訴。
據上論斷，應依刑事訴訟法第二百七十三條之一第一項、第二百九十九條第一項前段
，毒品危害防制條例第十條第一項，刑法第十一條前段、第五十六條、第四十七條，
判決如主文。
本案由檢察官許梨雯提起公訴，經檢察官張慶林到庭執行職務。
中　　　華　　　民　　　國　　九十三　　年　　 十一 　　月　　 十一 　　日
                                臺灣板橋地方法院刑事第十二庭
                                    法  官  劉元斐
右正本證明與原本無異。
如不服本判決，應於判決送達後十日內向本院提出上訴狀 (應附繕本)，上訴於臺灣
高等法院。
                                          書記官    郭玉芬
中　　　華　　　民　　　國　　九十三　　年　　 十一 　　月　　 十一 　　日
附錄本案論罪科刑所引法條：
毒品危害防制條例第十條：
施用第一級毒品者，處六月以上五年以下有期徒刑。
施用第二級毒品者，處三年以下有期徒刑。
